臺灣宜蘭地方法院交通事件裁定　　　　　　　　　　九十三年度交聲字第一二０號
　　移送機關　　交通部公路總局台北區監理所宜蘭監理站
　　異 議 人　　甲○○　男　.
右列受處分人因違反道路交通管理處罰條例案件，對於交通部公路局臺北區監理所宜
蘭監理站九十三年七月二十二日所為之裁決處分（原舉發案號：公警局交字第
ZGG601843號），聲明異議，本院裁定如左：
    主  文
異議駁回。
    理  由
一、原處分意旨略以：異議人即受處分人甲○○於民國九十三年四月十二日十時二十
    七分許，駕駛車號Ｐ八─一七一八號自用小客車，行經國道三號高速公路南下二
    四一．六公里處，經內政部警政署國道公路警察局第七警察隊（以下稱第七警察
    隊）以公警交字第ZGG601843號舉發違反道路交通管理事件通知單（以下稱舉發
    通知單），逕行舉發違反道路交通管理處罰條例第三十三條第一項：速限一一０
    公里，經電達測定行速一二二公里，超速十二公里之違規事實，受處分人不服，
    向交通部公路局臺北區監理所宜蘭監理站（以下稱宜蘭監理站）提出申訴，宜蘭
    監理站仍認違規事實明確，而依違反道路交通管理處罰條例第三十三條第一項之
    規定：汽車行駛於高速公路或設站管制之道路，而不遵管制之規定者，裁處受處
    分人新台幣（以下同）六千元，並依同條例第六十三條第一項第一款記違規點數
    一點。
二、異議意旨略以：「送達」，由行政機關自行或交由郵政機關送達，行政程序法第
    六十八條第一項規定定有明文。然本件受處分人自始不知遭舉發違規，直至接獲
    裁決書方曉受罰，依據行政程序法第一章第十一節有關送達之規定，即使行政機
    關無法送達，亦可依據同法第四十七條寄存送達、第七十八條公示送達之規定，
    對送達程序完備後，方得對受處分人依法予以適當之處置。但據本件裁決書上所
    載，受處分人違規時間為九十三年四月十二日上午十時二十七分，違規地點為國
    道三號南下二四一．六公里，舉發單位為國道七隊，惟受處分人根本未接獲任何
    違規罰單，要受處分人如何得知業已違規？違規確切事實何在？更遑論於法定期
    間內繳納罰鍰？為此聲明異議，請求撤銷原處分。
三、按汽車行駛高速公路，應依速限標誌指示；汽車行駛於高速公路，而不遵管制之
    規定者，處汽車駕駛人新臺幣（下同）三千元以上六千元以下罰鍰，並記違規點
    數一點，高速公路交通管制規則第五條第一項前段、道路交通管理處罰條例第三
    十三條第一項、第六十三條第一項第一款分別定有明文。又按汽車駕駛人之違規
    行為經以科學儀器取得證據資料，當場不能或不宜攔截掣單舉發者，得對汽車所
    有人逕行舉發處罰；道路交通管理處罰條例關於車輛所有人之處罰，如應歸責於
    車輛駕駛人者，處罰車輛駕駛人，復為道路交通管理處罰條例第七條之二、第八
    十五條第二項所明定。又按處理違反道路交通管理事件，有關文書送達之程序，
    依行政程序法之規定，為違反道路交通管理事件統一裁罰基準及處理細則第五條
    所明定。而行政程序法第七十三條第一項復明定：於應送達處所不獲會晤應受送
    達人時，得將文書付與有辨別事理能力之同居人、受僱人或應送達處所之接收郵
    件人員。
四、經查：
  (一)受處分人確有於九十三年四月十二日上午十時二十七分，駕駛上開車輛以時速一
    二二公里之速度，行經國道三號高速公路南下二四一．六公里，超速十二公里之
    違規行為，而為第七警察隊以受處分人違反道路交通管理處罰條例第三十三條第
    一項之規定逕行舉發，有內政部警政署國道公路警察局公警局交字第ZGG601843
    號舉發通知單及第七警察隊九十三年九月二十七日以公警七交訴字第０九三００
    ０七七五五號函附之受處分人車號Ｐ八─一七一八號上開違規行為之採證照片一
    紙在卷可稽。
  (二)上開逕行舉發通知單經第七警察隊交由頭城郵局寄至受處分人位於宜蘭縣頭城鎮
    ○○路五二七巷十六號住處，由與受處分人居於同址受處分人之姪莊凱傑收受，
    有交通部公路總局台北區監理所宜蘭監理站（以下稱宜蘭監理站）九十三年八月
    十六日以北監宜字第０九三一三０三一００號函請頭城局查詢上開舉發通知單係
    由何人收受，以及頭城郵局九十三年八月二十日郵政便箋檢附之頭城郵局混合段
    掛號函件區段投遞由莊凱傑於九十三年五月六日簽收「姪代」之清單各一紙在卷
    可稽，是該舉發通知單確已由受處分人之姪莊凱傑收受無訛。而莊凱傑為七十七
    年五月七日生，並與受處人居於同址，有宜蘭縣頭城鎮戶政事務所九十三年九月
    十五日頭鎮戶字第０九三０００二０四號函附之協天路五二七巷十六號全戶
    謄本在卷足佐。從而，莊凱傑於九十三年五月六日收受該舉發通知單時已近十六
    歲，屬有辨別事理能力之人，該舉發通知單既由有辨別事理能力之莊凱傑收受，
    則依行政程序法第七十三條第一項之規定，該舉發通知單已合法送達於受處分人
    ，嗣宜蘭監理站以異議人逾期未繳納罰鍰，而依道路交通管理處罰條例第三十三
    條第一項、第六十三條第一項之規定，裁處受處分人新台幣（以下同）六千元，
    並記違規點數一點，於法即無不合，受處分人以其未收受該舉發通知單為由而聲
    明異議，為無理由，應予駁回。
五、據上論斷，應依道路交通案件處理辦法第十九條，裁定如主文。
中　　　華　　　民　　　國　　九十三　　年　　　十　　　月　　二十二　　日
                                  臺灣宜蘭地方法院交通法庭
                                      法  官  林  楨  森
右正本證明與原本無異。
如不服本裁定，應於裁定送達後五日內，向本院提出抗告狀。( 應附繕本 )
                                      書記官　謝　佩　欣
中　　　華　　　民　　　國　　九十三　　年　　　十　　　月　　二十六　　日
